臺灣高雄地方法院民事判決
111年度雄小字第1529號
原      告  吳致羽  
被      告  張家寶  

上列當事人間請求損害賠償事件，原告提起刑事附帶民事訴訟，
經本院刑事庭裁定移送前來，本院於民國111年8月4日言詞辯論
終結，判決如下：
    主  文
被告應給付原告新臺幣陸仟元，及自民國一一Ｏ年十月一日起至
清償日止，按週年利率百分之五計算之利息。
本判決得假執行；但被告如以新臺幣陸仟元為原告預供擔保後，
得免為假執行。
    事實及理由
一、被告未於言詞辯論期日到場，核無民事訴訟法第386條所列
    各款情形，爰依原告之聲請，由其一造辯論而為判決。
二、原告主張：被告於民國109年6、7月間某日，在瀏覽臉書網
    頁時發現「張凱-辦門號換現金-高雄地區辦理預付卡無限領
    錢方案」之廣告，即以臉書Messenger通訊軟體與暱稱「張
    凱」真實姓名年籍不詳之成年男子聯繫，其雖預見將自己申
    辦之行動電話門號提供予欠缺信賴關係之他人使用，可能幫
    助他人從事財產犯罪，竟基於幫助他人詐欺取財之不確定故
    意，於109年10月11日前某日，將其分別於109年6月3日申辦
    之台灣大哥大行動電話門號0000000000號預付卡（下稱台哥
    大門號）、109年9月26日申辦之遠傳電信行動電話門號0000
    000000號預付卡，在高雄市某處以每支門號新臺幣（下同）
    200元之代價出售予真實姓名年籍不詳、綽號「張凱」之人
    。又訴外人蔣濬宇基於幫助詐欺取財之故意，於109年10月7
    日前某日，以臉書Messenger通訊軟體將其申辦之中華郵政
    股份有限公司帳號000-0000000-0000000號帳戶（下稱郵局
    帳戶）存摺、國民身分證、健保卡正反面拍照後傳送給在新
    城OnLine線上遊戲認識，真實姓名年籍均不詳，自稱「小豪
    」之網友，雙方約定由蔣濬宇提供上開資料予「小豪」使用
    ，「小豪」即給付價值300元之遊戲幣給蔣濬宇作為回饋金
    ，蔣濬宇以此方式容任網友「小豪」及所屬詐欺集團（下稱
    系爭詐欺集團）使用上開郵局帳戶及國民身分證、健保卡等
    資料。嗣系爭詐欺集團成員取得蔣濬宇上開資料後，即於10
    9年10月7日以「蔣小宇」之暱稱，綁定蔣濬宇之上開郵局帳
    戶、國民身分證字號、被告之台哥大門號向一卡通票證股份
    有限公司申請LINEPAYMoney帳號0000000000號帳戶使用。嗣
    該詐欺集團成員推由部分成員於109年11月間在臉書「新楓
    之谷普力特（菇菇寶貝）」遊戲群組刊登拍賣線上遊戲寶物
    訊息，佯以販售上開虛擬寶物裝備之詐術，供不特定人下標
    購買，原告以LINE與ID「哲宇」互加好友後聯繫購買價格，
    致原告陷於錯誤而依指示於109年11月3日20時37分以LINEPA
    Y匯款12,000元至蔣濬宇郵局帳號所綁定之LINEPAYMoney帳
    戶，詎「哲宇」並未寄出遊戲裝備，事後原告聯繫未果，始
    悉受騙。被告與蔣濬宇上開提供台哥大帳戶、郵局帳戶及身
    分資料予系爭詐欺集團供詐騙使用之行為，已不法侵害原告
    之財產權，嗣原告與蔣濬宇以6,000元達成調解。爰依民法
    侵權行為規定提起本件訴訟等語，並聲明：被告應給付原告
    6,000元，及自起訴狀繕本送達翌日起至清償日止，按週年
    利率5％計算之利息。
三、被告未於言詞辯論期日到場，亦未提出書狀作任何聲明或陳
    述。
四、經查，原告主張前揭事實，經本院職權調閱本院110年度簡
    字第2806號刑事案件卷宗確認無訛。又被告已於相當時期受
    合法通知，而於言詞辯論期日不到場，亦未提出準備書狀爭
    執，依民事訴訟法第280條第3項之規定，應視同自認，堪認
    原告主張之事實為真實。
五、本院之判斷：
　㈠按因故意或過失，不法侵害他人之權利者，負損害賠償責任
    。故意以背於善良風俗之方法，加損害於他人者亦同；數人
    共同不法侵害他人之權利者，連帶負損害賠償責任，民法第
    184條第1項、第185條第1項前段分別定有明文。次按連帶債
    務之債權人，得對於債務人中之一人或數人或其全體，同時
    或先後請求全部或一部之給付。連帶債務未全部履行前，全
    體債務人仍負連帶責任，民法第273條亦有明文。經查，被
    告提供其所申辦之台哥大門號供系爭詐欺集團使用，使系爭
    詐欺集團得遂行詐欺犯行，致原告受有損害，自屬與系爭詐
    欺集團成員共同以背於善良風俗之方式，加損害於原告，兩
    者間並有因果關係，被告自應負共同侵權行為賠償之責。是
    以，原告請求被告負損害賠償責任，自屬有據。
　㈡次按連帶債務人相互間，除法律另有規定或契約另有訂定外
    ，應平均分擔義務，民法第280條前段定有明文。再按債權
    人向連帶債務人中之一人免除債務而無消滅全部債務之意思
    表示者，除該債務人應分擔之部分外，他債務人仍不免其責
    任，民法第276條第1項定有明文。第276條第1項規定，旨在
    避免當事人間循環求償，簡化其法律關係，故於債權人向連
    帶債務人中一人表示免除該債務人之全部債務時，固有上開
    規定之適用；惟於債權人與連帶債務人中之一人和解，同意
    該債務人為部分給付時，如和解金額低於該債務人「應分擔
    額」，為避免其他債務人為清償後，向和解債務人求償之金
    額高於和解金額，就其差額部分，應認其他債務人亦同免其
    責任；反之，如和解金額多於該和解債務人之「應分擔額」
    ，因不生上述求償問題，該項和解自僅具相對效力，而無民
    法第276條第1項之適用（最高法院98年度台上字第759號判
    決意旨可參）。經查，依卷附刑事案件卷證資料，本件共同
    侵權行為人除被告外，尚有蔣濬宇、暱稱「張凱」、「小豪
    」等系爭詐欺集團成員至少4人。審酌被告與蔣濬宇、系爭
    詐欺集團成員對於原告所受損害結果之加害程度尚難認有輕
    重之分，亦未有何法律規定或契約約定情形，渠等內部關係
    即應平均分擔賠償金額，是每人應分擔之賠償金額為3,000
    元（計算式：12,000÷4=3,000）。次查，原告就系爭詐欺集
    團之詐欺犯行，與蔣濬宇以6,000元達成調解等情，有本院1
    11年度雄司小調字第727號調解筆錄在卷可參（見本院卷第6
    5至66頁），而原告並未免除被告之賠償責任，則該調解金
    額6,000元係超出蔣濬宇之內部分擔額，依前揭說明，僅具
    相對效力，對其餘連帶債務人不生免除之絕對效力。又原告
    本件請求願扣除前揭已調解成立之金額（見本院卷第103頁
    ），則原告請求被告賠償6,000元（計算式：12,000－6,000=
    6,000），自屬有據，應予准許。
六、綜上所述，原告依民法侵權行為規定，請求被告應給付原告
    6,000元及自起訴狀繕本送達翌日（即110年10月1日）起至
    清償日止，按週年利率5％計算之利息，為有理由，應予准許
    。
七、本件係適用小額程序所為被告敗訴之判決，依民事訴訟法第
    436條之20規定，法院應依職權宣告假執行。並由本院依民
    事訴訟法第392條第2項之規定，依職權宣告被告為原告預供
    擔保，得免為假執行。
八、本件事證已臻明確，其餘攻擊防禦方法及所提證據，核與判
    決結果不生影響，爰不逐一論述，併此敘明。
九、本件係刑事附帶民事訴訟事件，由本院刑事庭移送前來，迄
    本院言詞辯論終結止，當事人並無何裁判費或其他訴訟費用
    之支出，自無諭知訴訟費用負擔之必要，併此敘明。
中　　華　　民　　國　　111 　年　　8 　　月　　25　　日
                  高雄簡易庭　法　官  陳安信
以上正本係照原本作成。
如對本判決上訴，須於判決送達後20日內向本院提出上訴狀，並
須表明原判決所違背之法令及其具體內容與依訴訟資料可認為原
判決有違背法令之具體事實之上訴理由。（均須按他造當事人之
人數附繕本）。
民事訴訟法第436條之24第2項：對於本判決之上訴，非以違背法
令為理由，不得為之。　　　　　　　　　
中　　華　　民　　國　　111 　年　　8 　　月　　25　　日
                              書記官 蔡妮君